臺灣彰化地方法院交通事件裁定       100年度交聲字第1171號
送移機關即
原處分機關    交通部公路總局臺中區監理所彰化監理站
異  議  人
即受處分人    張志吉男39歲.
上列異議人因違反道路交通管理處罰條例案件，對於交通部公路
總局臺中區監理所彰化監理站於民國100 年8 月13日所為之處分
（彰監四字第裁64-JA0000000號裁決書）聲明異議，本院裁定如
下：
    主  文
原處分撤銷。
張志吉汽車駕駛人，在禁止臨時停車處所停車，處罰鍰新臺幣玖
佰元。
    理  由
一、聲明異議意旨略以：伊並非在紅線位置停車，且該處亦無其
    他標示禁止停車或臨時停車之標線，又從伊提供之照片可知
    ，伊停車之位置並未妨礙其他人車之通行，是警察顯然是違
    法開單及拖吊伊之車輛，爰依法聲明異議，請求撤銷該違法
    行政處分云云。
二、按汽車於交岔路口、公共汽車招呼站10公尺內、消防栓、消
    防車出入口5 公尺內不得臨時停車；又汽車在禁止臨時停車
    處所不得停車；又汽車駕駛人在禁止臨時停車之處所停車，
    處新台幣600 元以上1200元以下罰鍰；又前項情形，交通勤
    務警察或依法令執行交通稽查任務人員，應責令汽車駕駛人
    將車移置適當處所；如汽車駕駛人不予移置或不在車內時，
    得由該交通勤務警察或依法令執行交通稽查任務人員為之，
    或得於舉發其違規後，使用民間拖吊車拖離之，並收取移置
    費。道路交通安全規則第111 條第1 項第2 款、第112 條第
    1 項第1 款、道路交通管理處罰條例第56條第1 項第1 款分
    別訂有明文。
三、經查
(一)、本件受處分人即異議人張志吉（下稱異議人）於民國（下同
    ）100 年7 月10日上午9 時35分許，將其所有車號097-LJ號
    自小客車，停放在南投縣草屯鎮○○路、芬草路交岔路口之
    事實，為異議人所不爭執，並有南投縣政府警察局交通警察
    隊投警交字第JA0000000 號舉發違反道路交通管理事件通知
    單、南投縣政府警察局100 年8 月1 日投警交字第10000292
    47號函、原處分機關彰監四字第裁64-JA0000000號裁決書影
    本各1 紙即異議人所提供之舉發照片3 幀在卷可稽，堪認為
    真實。
(二)、另揆諸前揭交岔路口10公尺內禁止臨時停車之立法意旨，乃
    因道路交岔路口既為車輛往來匯集之要道，在該處臨時停車
    或停車，有礙於交通流向之交會，並影響駕駛人察覺岔路來
    車動態之視距，將妨礙車輛之進出及轉彎，對於交通之往來
    順暢實有重大影響，且由道路交通安全規則第111 條第1 項
    第2 款所規定交岔路口10公尺不得臨時停車之情形係與同條
    第3款 關於設有禁止臨時停車標誌、標線處所不得臨時停車
    之情形並列規範可知，前者與後者之規範意旨顯然有別，在
    交岔路口10公尺內臨時停車或停車，均會妨礙轉彎車輛駕駛
    人之視線與判斷而易生交通事故，故道路交通安全規則第11
    1 條第1 項第2 款明定交岔路口10公尺內不得臨時停車，不
    待主管機關劃設或設置標線、標誌。因此，如在交岔路口10
    公尺內有劃設禁止臨時停車標線、標誌，亦僅具再次提醒、
    督促駕駛人注意之作用而已，要難逕以若該交岔路口10公尺
    內並未劃設紅、黃線，該處即非屬法律所定禁止停車之處所
    ，又汽車在禁止臨時停車處所不得停車，道路交通安全規則
    第112 條第1 項第1 款亦訂有明文。從而依本件舉發照片觀
    之，異議人停放汽車之地點後方2 、3 公尺處即是管制該交
    岔路口之號誌，是雖該處地上確未設有禁止停車之標線，惟
    該處係緊鄰交岔路口轉彎處無誤，是無需測量即可認定必屬
    交岔路口10公尺之範圍內，而屬不得臨時停車之場所，縱未
    設有禁止臨時停車標線，亦不得臨時停車，更不得停車。是
    異議人將車輛停放於前開處所，即屬違規停車，至為灼然。
    從而本件異議人徒憑一己之見認定該處並未禁止停車或停車
    該處並未影響該交岔路口之人、車通行，即質疑本件裁罰可
    議，實屬無據。
四、綜上所述，本件異議人於上揭時、地有違反道路交通安全規
    則第112 條第1 項第1 款規定之行為甚為明確，自應依道路
    交通管理處罰條例第56條第1 項第1 款規定裁罰。原處分機
    關依道路交通管理處罰條例第56條第1 項第5 款為裁罰，容
    有未洽，自應由本院將原處分撤銷，並參酌違反道路交通管
    理事件統一裁罰基準表之相關罰鍰標準，諭知如主文第二項
    所示之處罰，以期適法。
五、據上論斷，依道路交通管理處罰條例第87條第2 項、道路交
    通事件處理辦法第19條前段，裁定如主文。
中    華    民    國   100    年    9    月      26   日
                  交通法庭          法  官  鮑慧忠
以上正本證明與原本無異。
如不服本裁定，應於裁定送達後五日內向本院提出抗告狀(須附
抗告狀繕本 )。
中    華    民    國   100    年    9     月    26    日
                                    書記官  林子惠